臺灣基隆地方法院刑事判決              100年度訴字第772號
公  訴  人  臺灣基隆地方法院檢察署檢察官
被      告  王俊明
上列被告因違反毒品危害防制條例案件，經檢察官提起公訴（10
0 年度毒偵字第1827號），嗣被告於本院準備程序中就被訴事實
為有罪之陳述，經受命法官告知被告、檢察官簡式審判程序意旨
，並經被告、檢察官同意後，本院合議庭裁定由受命法官獨任進
行簡式審理、判決如下：
    主  文
王俊明施用第一級毒品，累犯，處有期徒刑玖月。
    事  實
一、王俊明前因施用毒品案件，經送觀察、勒戒後，認無繼續施
    用毒品之傾向，於民國94年7 月29日執行完畢釋放出所，並
    由臺灣基隆地方法院檢察署檢察官以94年度毒偵字第1265號
    不起訴處分確定。嗣因於上開觀察、勒戒執行完畢釋放5 年
    內，又施用第一級毒品案件，經檢察官提起公訴，由本院以
    95年度訴字第89號判處有期徒刑7 月確定，於95年11月20日
    縮刑期滿，於翌日（21日）執行完畢出監。其復因施用第一
    級毒品案件，經本院以97年度訴字第731號判處有期徒刑1年
    確定；再因施用第一級毒品案件，經本院以97年度訴字第99
    0號判處有期徒刑8月確定；其另因犯竊盜、偽造文書、搶奪
    等案件，分別經本院97年度易字第359號、97年度訴字第575
    號、第576號、第731號各判處有期徒刑3月、5月、7月、3月
    、4月、7月確定，嗣上揭數罪刑案件，經本院於98年4 月16
    日以98年度聲字第416號裁定合併定其應執行有期徒刑3 年6
    月，於98年5月4日確定，甫於99年11月24日假釋出監，並交
    付保護管束，嗣於100年9月19日縮刑期滿，其所餘刑期內未
    經撤銷假釋，其未執行之刑，以已執行論。
二、詎其仍不知戒絕毒癮，明知海洛因業經公告列為毒品危害防
    制條例第2條第2項第1 款之第一級毒品，不得非法持有、施
    用，仍未戒除施用毒品之習性，於上開觀察勒戒釋放出所5
    年內施用毒品案件，各經上開法院判處上揭有期徒刑確定後
    ，另基於施用第一級毒品海洛因之犯意，於100 年5月2日晚
    上11時許，在基隆市仁愛區某公共廁所內，以將第一級毒品
    海洛因粉末摻入菸草點燃吸煙之方式，施用第一級毒品海洛
    因1 次。嗣於同月13日13時許，因另案通緝，為警在基隆市
    ○○區○○路1 號前緝獲，且其為上開毒品列管人口，並經
    其同意，採集其尿液送驗結果，其尿液中呈現嗎啡陽性反應
    ，始悉上情。
三、案經基隆市警察局第二分局報告臺灣基隆地方法院檢察署檢
    察官偵查、起訴。
    理  由
壹、程序方面
一、按除被告所犯為死刑、無期徒刑、最輕本刑為三年以上有期
    徒刑之罪或高等法院管轄第一審案件者外，於法院行準備程
    序進行中，被告先就被訴事實為有罪之陳述時，審判長得告
    知被告簡式審判程序之旨，並聽取當事人、代理人、辯護人
    及輔佐人之意見後，裁定進行簡式審判程序；且受命法官行
    準備程序，與法院或審判長有同一之權限；又簡式審判程序
    之證據調查，不受刑事訴訟法第159條第1項、第161條之2、
    第161條之3、第163條之1及第164條至第170條規定之限制，
    刑事訴訟法第273條之1第1項、第279條第2項前段、第273條
    之2 分別定有明文。
二、查本件被告王俊明所犯為死刑、無期徒刑、最輕本刑為三年
    以上有期徒刑以外之罪，且非高等法院管轄第一審之案件，
    其於準備程序就前揭被訴事實為有罪之陳述，經受命法官告
    知簡式審判程序之旨，並聽取當事人之意見後，本院合議庭
    認無不得或不宜改依簡式審判程序進行之處，爰依刑事訴訟
    法第273 條之1第1項規定，裁定本件由受命法官獨任進行簡
    式審判程序。
貳、實體方面
一、上揭事實，業據被告王俊明於本院100 年11月24日準備程序
    、審判程序時均供承不諱，且被告上開為警查獲時所採取之
    尿液，送經台灣尖端先進生技醫藥股份有限公司檢驗結果，
    其尿液中呈現毒品嗎啡類陽性反應，此有卷附之台灣尖端先
    進生技醫藥股份有限公司100年5月20日濫用藥物尿液檢驗報
    告、基隆市警察局第二分局偵辦毒品案件尿液檢體對照表（
    編號：000-0-000）各1件在卷可徵（見臺灣基隆地方法院檢
    察署100 年度毒偵字第1827號第8至9頁），是被告自白與事
    實相符，應堪採信。又被告前因施用毒品案件，經上開觀察
    勒戒釋放出所5 年內施用毒品案件，各經上開法院判處上揭
    有期徒刑確定之事實，有臺灣高等法院被告前案紀錄表與臺
    灣基隆地方法院內政部警政署刑案資訊系統個別查詢表、全
    國施用毒品案件紀錄表、法務部人犯在監在押紀錄表等在卷
    可佐（見偵卷第37至53頁、第76至77頁），足徵被告確於上
    開觀察勒戒釋放出所5 年內施用毒品案件，各經上開法院判
    處上揭有期徒刑確定，而本件事證明確，被告施用第一級毒
    品之犯行，應堪認定。
二、按海洛因係毒品危害防制條例第2 條第2項第1款所明定之第
    一級毒品，不得非法持有、施用。(1)核被告所為，係犯違反
    毒品危害防制條例第10條第1 項施用第一級毒品罪。(2)其施
    用第一級毒品前之持有毒品之低度行為，應為施用之高度行
    為所吸收，不另論罪。(3)又被告有如上事實欄所示之犯罪科
    刑及執行情形，有卷附之臺灣高等法院被告前案紀錄表在卷
    可徵，其於上開有期徒刑執行完畢後5 年內，再故意犯本件
    有期徒刑以上之罪，為累犯，應依刑法第47條第1 項規定加
    重其刑。
三、玆審酌被告前曾因施用上開毒品案件，經上開有期徒刑執行
    完畢後，5 年內再犯施用第一、二級毒品罪行，足見戒毒意
    志不堅，毒癮非淺，未能體悟施用毒品對自己、家人造成之
    傷害及社會之負擔，自屬可議，惟念其犯後坦承犯行，態度
    良好，並有悔改決心，且施用毒品乃自戕行為，未對他人造
    成危害，及其施用次數、時間、犯罪之動機、目的、手段、
    品行、智識程度、職業、經濟情況不富裕，並考量被告於10
    0年間，因施用第一級毒品案件，經本院100年度訴字第390
    號判處有期徒刑7 月確定，並有臺灣高等法院被告前案紀錄
    表1 件在卷可佐等一切情狀，爰量處如主文所示之刑，以鼓
    勵有戒毒決心之被告，及時醒悟並戒絕毒癮，用啟自新。
據上論斷，應依刑事訴訟法第273條之1第1項、第284條之1、第2
99條第1項前段，毒品危害防制條例第10條第1項，刑法第11條本
文、第47條第1項，判決如主文。
本案經檢察官曾淑婷到庭執行職務。
中    華    民    國    100    年    11   月    30    日
                       刑事第四庭法  官 施添寶
以上正本證明與原本無異。
如不服本判決應於收受送達後10日內，向本院提出上訴書狀，並
應敘述具體理由；其未敘述上訴理由者，應於上訴期間屆滿後20
日內向本院補提理由書（均須按他造當事人之人數附繕本）「切
勿逕送上級法院」。
中    華    民    國    100    年    11   月    30    日
                                 書記官 施鴻均
附錄本案所犯法條：
毒品危害防制條例第10條：
施用第一級毒品者，處 6 月以上 5 年以下有期徒刑。
施用第二級毒品者，處 3 年以下有期徒刑。